臺灣高雄地方法院刑事判決　　　　　　　 94年度訴字第390號
公　訴　人　台灣高雄地方法院檢察署檢察官
被　　　告　甲○○　男　28歲.
上列被告因毒品危害防制條例案件，經檢察官提起公訴（93年度
毒偵字第7851號）及移送併案審理（94年度毒偵字第1249號），
本院準備程序進行中，被告就被訴事實為有罪之陳述，經告知簡
式審判程序之旨，並聽取當事人之意見後，認宜以獨任進行簡式
審判程序，而裁定進行簡式審判程序審理，判決如下：
    主  文
甲○○連續施用第一級毒品，累犯，處有期徒刑玖月，扣案海洛
因壹包（淨重零點零玖公克、包裝重零點貳壹公克）、注射針筒
肆支、夾鏈袋壹個、吸管貳支均沒收銷燬之；又施用第二級毒品
，累犯，處有期徒刑肆月，扣案殘留安非他命吸食器貳組沒收銷
燬之。應執行有期徒刑壹年，扣案海洛因壹包（淨重零點零玖公
克、包裝重零點貳壹公克）、注射針筒肆支、夾鏈袋壹個、吸管
貳支、殘留安非他命吸食器貳組均沒收銷燬之。
    事  實
一、甲○○前於民國91年間因竊盜案件，經台灣台北地方法院以
    91年度簡字第1969號判決判處有期徒刑3月確定，於92年1月
    13日易科罰金執行完畢。又於93年間因施用毒品案件，經本
    院以93年度毒聲字第1131號裁定送觀察、勒戒後，認無繼續
    施用毒品之傾向，於93年9月3日執行完畢釋放，業經台灣高
    雄地方法院檢察署檢察官於93年9月7日以93年度毒偵緝字第
    466號為不起訴處分確定。詎仍不知悔改，明知海洛因、安
    非他命業經列為毒品危害防制條例第2條第2項之第一級毒品
    、第二級毒品，不得持有、施用，5年內復基於施用第一級
    毒品、第二級毒品之概括犯意，自93年10月下旬某日起至94
    年6月2日下午3時許止（不含公權力拘束期間），在高雄縣
    大寮鄉○○村○○街132巷11號住處，以將海洛因粉末摻入
    水中，再以針筒注射之方式及將安非他命晶體至於吸食器內
    ，下用火燒烤再吸食其霧化氣體之方式，連續施用第一級毒
    品海洛因、第二級毒品甲基安非他命數次，嗣分別於：(1)93
    年11月12日凌晨1時10分許，在屏東縣萬丹鄉台27線香社路
    段，為警查獲，並扣得殘留海洛因之注射針筒1支、夾鏈袋1
    個、吸管1支等物；(2)94年2月4日上午11時許，在高雄縣大
    寮鄉○○街230號前為警查獲，並扣得海洛因1包（淨重0.09
    公克、包裝重0.21公克）、殘留海洛因之注射針筒3支、吸
    管1支及殘留安非他命之吸食器2組等物。
二、案經屏東縣政府警察局屏東分局報由臺灣屏東地方法院檢察
    署呈請臺灣高等法院高雄分院檢察署核轉台灣高雄地方法檢
    察署檢察官偵查起訴及高雄縣政府警察局林園分局移送併案
    審理。
    理  由
一、本件被告所犯為死刑、無期徒刑、最輕本刑為3年以上有期
    徒刑以外之罪，其於準備程序進行中，就被訴事實為有罪之
    陳述，經告知簡式審判程序之旨，並聽取當事人之意見後，
    本院認宜以獨任進行簡式審判程序，而裁定進行簡式審判程
    序審理，合先敘明。
二、右揭事實，業據被告甲○○於本院審理中自白不諱，且其2
    次為警查獲時所採取之尿液，經分別送請屏東縣衛生局、台
    灣檢驗科技股份有限公司檢驗結果，均呈嗎啡及甲基安非他
    命陽性反應，此有該局93年11月26日屏縣衛檢6字第930457
    號煙毒及麻醉藥品類委託檢驗結果通知書、該公司94年3月7
    日編號KＺ000000000000號濫用藥物尿液檢驗報告、姓名代碼
    對照表各1紙附卷可稽。扣案白色粉末1小包，送法務部調查
    局鑑驗結果，含海洛因成分，淨重0.09公克、包裝重0.21公
    克，有該局調科壹字第220019589號鑑定通知書在卷，足認
    該白色粉末1小包係第一級毒品海洛因無誤；又注射針筒4支
    、夾鏈袋1個、吸管2支經送請高雄醫學大學附設中和紀念醫
    院檢驗結果，均呈海洛因陽性反應，分別有該醫院93年3 月
    1日編號0000-000、523、524號、94年4月26日編號0000-000
     、524、525號檢驗報告各1紙附卷，而扣案吸食器2組，經
    送請前開醫院檢驗結果，則呈甲基安非他命陽性反應，有該
    醫院94年4月26日編號0000-000號檢驗報告可佐。參諸醫學
    臨床實驗及根據英國藥學會出版之文獻Isolation and
    Indentification of Drugs乙書第293頁載：海洛因經注射
    入人體後，在體內迅速水解成6-Monoacety I morphine，再
    緩緩繼續水解成嗎啡，然後再循嗎啡之代謝方式排出，同書
    第431頁至432頁並載有：嗎啡經注射入人體後，約50％以上
    於8小時內自尿中排出，至24小時排出約90％，但48小時後
    仍有微量可檢出等語。此外，按通常健康成人一次注射嗎啡
    15公絲，而以現行採用蟻醛酸試液及鉬鋑銨酸試液檢檢驗其
    尿液時，注射後8小時內所排尿液易於檢出；8小時至24小時
    ，視其取尿時間及尿量多寡，可能檢出；至24小時以後所排
    之尿液，用上述方法已難檢出，亦據行政院衛生署藥物食品
    檢驗局73年11月30日（73）藥檢壹字第030221號函釋明確。
    又甲基安非他命經口服投與後，約70％於24小時內可自尿液
    中排出，而其尿液內含甲基安非他命成分之檢出，與投與甲
    基安非它命的量、個人體質、檢驗儀器之精密度有關，通常
    採尿化驗是否呈陽性反應，應以投與後24小時內所採者為宜
    ，此亦有行政院衛生署藥物食品檢驗局（80）藥檢醫字第
    4529號函可查。是依上開說明，佐以被告前揭尿液檢驗成績
    書，足徵被告前開施用第一級毒品海洛因及第二級毒品安非
    他命之自白核與事實相符，堪可採為論罪科刑之依據。另被
    告前於93年間因施用毒品案件，經本院以93年度毒聲字第
    1131號裁定送觀察、勒戒後，認無繼續施用毒品之傾向，於
    93年9月3日執行完畢釋放，業經台灣高雄地方法院檢察署檢
    察官於93年9月7日以93年度毒偵緝字第466號為不起訴處分
    確定等情，有台灣高等法院被告全國前案紀錄表、台灣高雄
    地方法院檢察署刑案資料查註紀錄表各一紙附卷可按，其於
    前開執行完畢釋放後，復犯本件施用毒品罪，事證明確，被
    告上開犯行洵堪認定。
三、核被告所為，係犯毒品危害防制條例第10條第1項之施用第
    一級毒品罪及同條例第2項之施用第二級毒品罪。又其施用
    第一級、第二級毒品前後持有該毒品之低度行為，應分別被
    其施用之高度行為所吸收，不另論罪。被告先後多次施用第
    一級品海洛因及第二級毒品安非他命之犯行，時間緊接，方
    法相同，觸犯構成要件相同之罪，顯係基於概括犯意反覆為
    之，均為連續犯，應依刑法第56條之規定，分別論以一罪，
    並加重其刑。被告所犯前開二罪間，犯意各別，行為互殊，
    應予分論併罰。又被告自93 年11月12日凌晨1時10分許，在
    屏東縣萬丹鄉台27線香社路段，為警查獲後，至94年6月2日
    間施用第一、二級毒品之行為，雖未經起訴，惟與前開起訴
    並判決有罪部分有連續犯裁判上一罪之關係，為起訴效力所
    及本院自得併予審究。另被告於91年間因竊盜案件，經台灣
    台北地方法院以91年度簡字第1969號判決判處有期徒刑3月
    確定，於92年1月13日易科罰金執行完畢等情，有台灣高等
    法院被告全國前案紀錄表一紙在卷可按，其於執行完畢後5
    年內再犯本件最重本刑為有期徒刑以上之罪，為累犯，應依
    刑法第47 條之規定，加重其刑，並依法遞加之。爰審酌被
    告前有施用毒品之不良素行，歷經觀察、勒戒程序後，仍未
    能徹底戒絕毒品，且屢經查獲，隨即再犯，顯見意志不堅，
    且有失政府制定毒品危害防制條例之立法美意，本不宜寬貸
    ，惟念其施用毒品乃自戕一己之身體健康，尚未害及他人，
    且犯後終知能坦承犯行等一切情狀，分別量處如主文所示之
    刑，並定其應執行刑。又扣案之扣案白色粉末1小包（淨重
    0.09公克），經送請法務部調查局鑑定結果，係第一級毒品
    海洛因無誤，業據本院認定如前，又注射針筒4支、夾鏈袋1
    個、吸管2支經分別送請高雄醫學大學附設中和紀念醫院檢
    驗結果，均呈海洛因陽性反應；而扣案吸食器2組，經送請
    前開醫院檢驗結果，則呈甲基安非他命陽性反應，因與其上
    之毒品無從析離，亦係違禁物，爰依毒品危害防制條例第18
    條第1項前段之規定，併予沒收銷毀之。再盛裝上述扣案白
    粉1小包之空包裝袋（重0.21公克），雖經法務部調查局就
    之與其所盛裝之第一級毒品海洛因分別鑑析其重量，有上開
    法務部調查局前開鑑定通知書一紙在卷可憑，惟因法務部調
    查局一般係以傾倒之方式，將包裝袋內之第一級毒品海洛因
    倒出而與包裝袋分離而稱重，必要時，輔以刮杓刮取袋內粉
    末，然無論依何種方式分離，包裝袋內均有極微量之第一級
    毒品海洛因殘留，業經法務部調查局93年3月19日調科壹字
    第093001130 60號函釋在案，足認前揭空包裝袋5個（重
    0.21公克）內含極微量第一級毒品海洛因殘留而無法析離，
    亦應整體視為查獲之第一級毒品海洛因，併依毒品危害防制
    條例第18條第1項前段之規定，宣告沒收銷燬之。
據上論斷，應依刑事訴訟法第273條之1第1項、第299條第1項前
段，毒品危害防制條例第10條第1項、第2項、第18條第1項前段
，刑法第11條、第56條、第47條、第51條第5款、第9款，判決如
主文。
本案經檢察官李廷輝到庭執行職務。
中　　華　　民　　國　　94　　年　　6 　　月　　27　　日
                  鳳山刑事第二庭      法　官  胡宜如
以上正本證明與原本無異。
如不服本判決，應於判決送達後10日內，向本院提出上訴狀。
                                書記官  蔡莉娟
中　　華　　民　　國　　94　　年　　6 　　月　　27　　日
附錄法條：
毒品危害防制條例第10條
施用第一級毒品者，處 6 月以上 5 年以下有期徒刑。
施用第二級毒品者，處 3 年以下有期徒刑。
